最高法院刑事判決　　　　　　九十四年度台上字第七三０六號
　　上　訴　人　甲○○
　　　　　　　　　　　　號3樓.
　　　　　　　　戊○○
　　　　　　　　乙○○
　　　　　　　　　　　　之5號.
　　　　　　　　丙○○
　　　　　　　　　　　　號4樓.
　　　　　　　　丁○○
　　　　　　　　　　　　號3樓.
　　上 列一 人
　　選任辯護人　鍾康治律師
上列上訴人等因違反兒童及少年性交易防制條例案件，不服台灣
高等法院中華民國九十三年十月七日第二審判決（九十三年度少
連上訴字第八八號，起訴案號：台灣板橋地方法院檢察署八十九
年度偵字第一三八三二號、九十年度偵字第二九０二號），提起
上訴，本院判決如下：
    主  文
上訴駁回。
    理  由
按刑事訴訟法第三百七十七條規定：上訴於第三審法院，非以判
決違背法令為理由不得為之，是提起第三審上訴，應以原判決違
背法令為理由，係屬法定要件，如果上訴理由狀並未依據卷內訴
訟資料具體指摘原判決不適用何種法則或如何適用不當，或所指
摘原判決違法情事顯與法律規定得為第三審上訴理由之違法情形
不相適合時，均應認其上訴為違背法律上之程式，予以駁回。本
件原判決撤銷第一審之科刑判決，改判均論處上訴人甲○○、戊
○○、乙○○、丙○○、丁○○等五人共同以意圖使女子與他人
為性交之行為，而容留以營利為常業罪刑（甲○○，累犯，處有
期徒刑四年，戊○○、乙○○各處有期徒刑二年，丙○○、丁○
○各處有期徒刑一年六月）；已詳所憑之證據及認定之理由，
從形式上觀察，原判決並無違背法令之情形。甲○○上訴意旨略
稱：(一)證人潘秀琴警詢證稱應徵時係由一年約四、五十歲之男子
面談，不知負責人為誰等語；第一審共同被告田文泉供稱不認識
甲○○，陳先生（應係程永村）說其負責管理，將小姐交給陳先
生等語；證人王素雲證稱甲○○與程永村係男女朋友，直接與老
闆接洽，透過老闆娘聯絡過去等語：陳坤源供稱甲○○之程姓同
居人僱用伊等語；由此可證甲○○因與程永村同居而在應召站招
呼內外，僅係幫助犯，原判決論以共同正犯，且對上開有利之證
言未敘明不採之理由，有適用法則不當及判決理由不備之違法。
(二)甲○○供稱不認識「阿禾」，只有「阿芳」向其租屋居住，「
阿禾」是否係「阿芳」未據查明，且「阿禾」及同被查獲之其他
女子、男客等人並未證明「阿禾」有在屋內與人從事性交易，原
判決遽認甲○○容留「阿禾」從事性交易，有證據調查未盡之違
法。(三)甲○○於第一審供稱不認識男客吳昭興、陳金文，其等二
人於警詢原指認與同一女子為性交易，警察叫吳昭興隨便再指另
一女子等語，與陳金文警詢供證與潘秀琴性交，吳昭興先供證與
潘秀琴性交，後刪改為與林雲相符，吳昭興證詞係經警員指導而
作，應無證據能力，原判決採為證據，違背證據法則等語。戊○
○上訴意旨略稱：(一)起訴書並未敘及「三哥」，原審判決卻謂「
三哥」與上訴人等人為共同正犯，且未於理由內說明有審判上不
可分原則之適用，有未受請求事項予以判決之違法。(二)警方在田
文泉住處查扣之帳冊、現金、契約書，係田文泉與「三哥」之帳
冊資料或所得，概與戊○○無涉，原判決卻謂共犯共同犯罪所用
之物，在戊○○罪刑下亦諭知沒收，有理由矛盾之違法。(三)田文
泉、「三哥」係以「假結婚、真賣淫」使外籍女子來台灣賣淫，
蘇輝護則是經營應召站，由田文泉提供外籍女子與人為性交易，
行為各有其目的，彼此間無犯意聯絡行為分擔，原判決認應成立
共同正犯，適用法則自有違誤。(四)原判決既認戊○○之應召站每
天客人不等，且經營期間另有水電工作收入，應召站亦經營不久
，則戊○○是否具有同一不變犯意之連續性，反覆為之而足以恃
以為生活職業之可確性，原判決未於理由詳為論述，以其短暫性
之收入遽論以常業罪刑，有理由不備且適用法則不當之違法等語
。乙○○、丙○○上訴意旨略以：乙○○於不知情下受戊○○委
託代為承租套房，押租金及租金均由戊○○支付，原審未傳訊出
租人及戊○○查明；丙○○在戊○○指示下過慮進入套房之客人
，僅係幫助他人犯罪，原審未予詳查，即認定與戊○○有共同犯
意，有違反證據法則、證據調查未盡及判決理由不備之違法等語
。丁○○上訴意旨略以：丁○○在原審認罪承認受田文泉之僱用
開車載送應召女子至指定處所，但否認認識甲○○、戊○○、乙
○○等人，對於應召站之經營並不知情，丁○○有正當職業且固
定之收入，僅兼差賺外快貼補，並無以此謀生之認識，應僅成立
係刑法第二百三十一條第一項之罪，原判決論以常業罪刑，有適
用法則不當之違誤等語。
惟查：一、依證人林桂秀、「阿禾」（越南名字：WUTTSAWEN ）
、鄭晨捷、王素雲、張麗玉、陳坤源之供述，甲○○係應召站之
負責人，甲○○確有容留「阿禾」從事性交易，且甲○○與程永
村等人均為共同正犯，原判決已於理由欄二、(一)及三、(一)至(四)詳
為說明其所憑之證據，復就甲○○於原審審理時否認本件犯罪，
所持諸項辯解，詳予說明並指駁，經核俱與卷內證據資料相符，
原判決並無適用法則不當及證據調查未盡之違法。至證人潘秀琴
、田文泉、王素雲、陳坤源所為如甲○○上訴意旨(一)之供述，顯
不足推翻原判之上開認定，原判決未予說明指駁，難認係判決理
由不備。甲○○上訴意旨(一)(二)係就原審採證認事之適法職權行使
，及原判決已說明之事項，再為事實上之爭執，自非適法之上訴
理由。二、證人即男客吳昭興係與男客陳金文及甲○○、潘秀琴
、林雲等人一同在應召站密室被查獲，吳昭興於警詢供稱至該應
召站與女子為性交易，原判決採為不利甲○○之認定，並無違誤
；至其究與潘秀琴抑或林雲為性交易，係屬枝節，與認定甲○○
成立犯行無涉，甲○○上訴意旨(三)以此指摘，殊非適法。三、原
判決於事實記載「三哥」（或「山哥」）與田文泉、崔忠凱（第
一審另行審結）共同經營應召站，並提供旗下應召之女子予甲○
○、戊○○等人所經營之二家應召站，因認「三哥」亦為本件之
共同正犯，於理由欄並說明其所憑之證據，經核與卷內資料相符
，原判決此部分自無不合，而原判決並未以「三哥」為審判對象
，要無戊○○上訴意(一)所指之未受請求事項予以判決違法可言。
四、刑法第三十八條第一項第一款、第二款及第三項前段規定，
供犯罪所用或因犯罪所得之物，以屬於犯人者為限，得沒收之；
而共同實施犯罪行為之人，在合同意思範圍內，既應對於全部所
發生之結果，共同負責，故關於供犯罪所用或因犯罪所得之物，
祗要屬於犯人者，於共犯之判決即得宣告沒收。原判決事實欄三
、係認定田文泉提供旗下應召之女子至戊○○等人所經營之應召
站與男客為性交易，田文泉、戊○○並自所收取之性交易費用分
得款項，因認戊○○與田文泉等人為共同正犯，而就共犯田文泉
應召站內查扣之帳冊、現金等物品併於戊○○部分為沒收之諭知
，核無違誤；戊○○上訴意旨(二)(三)並未依據卷內資料具體指摘原
判決係如何違背法令，自非適法。五、刑法上所謂常業犯，指反
覆以同種類行為為目的之社會活動之職業性犯罪而言，至於犯罪
所得之多寡，是否恃此犯罪為唯一之謀生職業，則非所問，縱令
兼有其他職業，仍無礙於該常業犯罪之成立。原判決已分別於理
由欄一、(三)(五)就如何認定戊○○、丁○○係本於常業之犯意為本
件犯行，其等所辯尚有其他收入並非以此為生，如何不予採取，
詳為說明其證據取捨之理由，戊○○上訴意(四)及丁○○上訴意旨
指其非常業犯，係就原審採證認事之適法職權行使及原判決已說
明之事項，再為事實上之爭執，均非適法。至戊○○所舉之本院
九十二年度台上字第三八九七號判決與本件情形不同，自不得比
附援引，併為敘明。六、依卷內資料，乙○○於原審審理時，坦
承與戊○○承租套房屋經營應召站，僅辯稱並非常業等語；其上
訴意旨指其不知情受戊○○之託承套房，原審未予查明云云，與
卷內資料不符，係未依卷內資料為具體指摘；又原判決認定丙○
○知情而受僱於戊○○、乙○○過慮前往應召站為性交易之男客
人，因認其與戊○○等人為共同正犯，亦無違誤；丙○○上訴泛
言其應為幫助犯，亦係未依據卷內資料具體指摘原判決有如何之
違背法令，均非適法之上訴理由。綜上，應認上訴人等五人之上
訴為違背法律上之程式，均應以駁回。又本件為程序判決，乙○
○、丁○○請求輕判並諭知緩刑，本院無從審酌，併予敘明。
據上論結，應依刑事訴訟法第三百九十五條前段，判決如主文。
中　　華　　民　　國　九十四　年　 十二 　月  二十九　日
                      最高法院刑事第十二庭
                          審判長法官  林　永　茂
                                法官  洪　文　章
                                法官  蘇　振　堂
                                法官  蕭　仰　歸
                                法官  張　祺　祥
      本件正本證明與原本無異
                                      書  記  官
中　　華　　民　　國　九十五　年　　一　　月　　四　　日
                                                      Ｋ